---
title: "Rapport d'Évaluation"
output: pdf_document
params:
  obs_table: NA
  missing_dates11: NA
  
  rmse_rr_report: NA
  biais_rr_report: NA
  corr_rr_report: NA
  cv_simulrr_report: NA
  cv_obsrr_report: NA

  
  rmse_tmax_report: NA
  biais_tmax_report: NA
  corr_tmax_report: NA
  cv_simultmax_report: NA
  cv_obstmax_report: NA
  
  rmse_tmin_report: NA
  biais_tmin_report: NA
  corr_tmin_report: NA
  cv_simultmin_report: NA
  cv_obstmin_report: NA
  
  rmse_tmoy_report: NA
  biais_tmoy_report: NA
  corr_tmoy_report: NA
  cv_simultmoy_report: NA
  cv_obstmoy_report: NA
  
  
  month.abb: NA
  moyRRa_obs: NA
  moyRRa_simul: NA
  moyTmaxa_obs: NA
  moyTmaxa_simul: NA
  moyTmina_obs: NA
  moyTmina_simul: NA
  moyTmoya_obs: NA
  moyTmoya_simul: NA
  
  obs_rr_qq: NA
  simul_rr_qq: NA
  obs_tmax_qq: NA        
  simul_tmax_qq : NA  
  obs_tmin_qq: NA  
  simul_tmin_qq: NA  
  obs_tmoy_qq: NA  
  simul_tmoy_qq: NA  
---

# **I. Contrôle de Qualité des données**

## **1. Données d'Observation Manquantes (si elles existent)**

```{r results='asis', echo=FALSE}
library(knitr)

# Créer une nouvelle variable pour contenir la table d'observation modifiée
obs_table_modified <- params$obs_table
obs_table_modified$corresponding_day <- sapply(obs_table_modified$corresponding_day, paste, collapse = ", ")

# Afficher la table d'observation modifiée
kable(obs_table_modified, format = "latex")
```

## **2. Dates de simulation manquantes (si elles existent)**

```{r results='asis', echo=FALSE}
cat("Missing Dates: ", paste(missing_dates11, collapse = ", "))

```

# **II. Calcules des paramétres métrique**

### Résultats pour le cumul des précipitations

-   RMSE : `r params$rmse_rr_report` mm\
-   Biais moyen : `r params$biais_rr_report` mm\
-   Corrélation : `r params$corr_rr_report`\
-   Coefficient de Variation (CV) pour les simulations: `r params$cv_simulrr_report`\
-   Coefficient de Variation (CV) pour les observations: `r params$cv_obsrr_report`

### Résultats pour la temperature maximale

-   RMSE  : `r params$rmse_tmax_report` °C\
-   Biais moyen: `r params$biais_tmax_report` °C\
-   Correlation : `r params$corr_tmax_report`\
-   Coefficient de Variation (CV) pour les simulations: `r params$cv_simultmax_report`\
-   Coefficient de Variation (CV) pour les observations: `r params$cv_obstmax_report`

### Résultats pour la temperature minimale

-   RMSE : `r params$rmse_tmin_report` °C\
-   Biais : `r params$biais_tmin_report` °C\
-   Correlation : `r params$corr_tmin_report`\
-   Coefficient de Variation (CV) pour les simulations: `r params$cv_simultmin_report`\
-   Coefficient de Variation (CV) pour les observations: `r params$cv_obstmin_report`

### Résultats pour la temperature moyenne

-   RMSE : `r params$rmse_tmoy_report` °C\
-   Biais moyen: `r params$biais_tmoy_report` °C\
-   Correlation : `r params$corr_tmoy_report`\
-   Coefficient de Variation (CV) pour les simulations: `r params$cv_simultmoy`\
-   Coefficient de Variation (CV) pour les observations: `r params$cv_simultmoy`

# **III. Les représentations graphiques**

## **1. les cycles saisonniers**

```{r Cycle Saisonnier, echo=FALSE, out.height="400%",fig.height = 7, out.width = "100%", }


# Create a function for generating line plots with titles
generate_line_plot <- function(obs_data, simul_data, ylab, ylim_value, plot_title) {
    par(mar = c(4, 4, 2, 1))  # Adjust the margins here
    plot(obs_data, type = "n", xlab = "Mois", ylab = ylab, ylim = c(0, ylim_value), xaxt = "n")
    rect(par("usr")[1], par("usr")[3], par("usr")[2], par("usr")[4], col = "#f8f5f0")
    lines(obs_data, type = "o", col = "red", lwd = 2, pch = 8)
    lines(simul_data, type = "o", col = "blue", pch = 8)
    grid(nx = NULL, ny = NULL, lty = 2, col = "gray", lwd = 2)
    legend("topright", legend = c("observation", "simulation"), col = c("red", "blue"), pch = 8)
    axis(1, at = 1:12, labels = month.abb)
    title(main = plot_title)  # Add plot title
    options(out.width = "100%", out.height = "100%")  # Reset the output size

}

# Set the layout for four plots in one column
par(mfrow = c(2, 1))

# Create and display line plots for each variable with custom sizes and titles
generate_line_plot(moyRRa_obs, moyRRa_simul, "cumul des précipitations en (mm)", 80, "Cycle Saisonnier des précipitations")
generate_line_plot(moyTmaxa_obs, moyTmaxa_simul, "Température Maximale (°C)", 50, "Cycle Saisonnier de la Température Maximale")


# Reset the plot layout to default
par(mfrow = c(1, 1))

```

```{r Cycle Saisonnier2, echo=FALSE, out.height="400%",fig.height = 7, out.width = "100%", }


# Create a function for generating line plots with titles
generate_line_plot <- function(obs_data, simul_data, ylab, ylim_value, plot_title) {
    par(mar = c(4, 4, 2, 1))  # Adjust the margins here
    plot(obs_data, type = "n", xlab = "Mois", ylab = ylab, ylim = c(0, ylim_value), xaxt = "n")
    rect(par("usr")[1], par("usr")[3], par("usr")[2], par("usr")[4], col = "#f8f5f0")
    lines(obs_data, type = "o", col = "red", lwd = 2, pch = 8)
    lines(simul_data, type = "o", col = "blue", pch = 8)
    grid(nx = NULL, ny = NULL, lty = 2, col = "gray", lwd = 2)
    legend("topright", legend = c("observation", "simulation"), col = c("red", "blue"), pch = 8)
    axis(1, at = 1:12, labels = month.abb)
    title(main = plot_title)  # Add plot title
    options(out.width = "100%", out.height = "100%")  # Reset the output size

}

# Set the layout for four plots in one column
par(mfrow = c(2, 1))

# Create and display line plots for each variable with custom sizes and titles

generate_line_plot(moyTmina_obs, moyTmina_simul, "Température Minimale (°C)", 50, "Cycle Saisonnier de la Température Minimale")
generate_line_plot(moyTmoya_obs, moyTmoya_simul, "Température Moyenne (°C)", 50, "Cycle Saisonnier de la Température Moyenne")

# Reset the plot layout to default
par(mfrow = c(1, 1))

```

## **2. Les diagrammes quantiles-quantiles**

```{r qqRR_plot,out.height="400%",fig.height = 9 , out.width = "100%", , echo=FALSE}


# Create a function for generating QQ plots
generate_qq_plot <- function(obs_qq, simul_qq, plot_title, width_percentage, height_percentage) {
    options(out.width = width_percentage, out.height = height_percentage)  # Set the output size
    par(mar = c(4, 4, 2, 1))  # Adjust the margins here
    qqplot(obs_qq, simul_qq, xlim = c(0, 50), ylim = c(0, 70),
           xlab = "observation", ylab = "simulation", main = plot_title, col = "steelblue")
    abline(a = 0, b = 1, lwd = 2, col = "black")
    grid(nx = NULL, ny = NULL, lty = 2, col = "gray", lwd = 2)
    options(out.width = "100%", out.height = "100%")  # Reset the output size
}

# Set the layout for two plots in one column
par(mfrow = c(2, 1))

# Create and display QQ plots for each variable with custom sizes
generate_qq_plot(obs_rr_qq, simul_rr_qq, "qqplot des précipitations", "150%", "150%")
generate_qq_plot(obs_tmax_qq, simul_tmax_qq, "qqplot de la Température Maximale", "150%", "150%")



# Reset the plot layout to default
par(mfrow = c(1, 1))

```

```{r qqRR_plot2,out.height="400%",fig.height = 9 , out.width = "100%", echo=FALSE}


# Create a function for generating QQ plots
generate_qq_plot <- function(obs_qq, simul_qq, plot_title, width_percentage, height_percentage) {
    options(out.width = width_percentage, out.height = height_percentage)  # Set the output size
    par(mar = c(4, 4, 2, 1))  # Adjust the margins here
    qqplot(obs_qq, simul_qq, xlim = c(0, 50), ylim = c(0, 70),
           xlab = "observation", ylab = "simulation", main = plot_title, col = "steelblue")
    abline(a = 0, b = 1, lwd = 2, col = "black")
    grid(nx = NULL, ny = NULL, lty = 2, col = "gray", lwd = 2)
    options(out.width = "100%", out.height = "100%")  # Reset the output size
}

# Set the layout for two plots in one column
par(mfrow = c(2, 1))

# Create and display QQ plots for each variable with custom sizes

generate_qq_plot(obs_tmin_qq, simul_tmin_qq, "qqplot de la Température Minimale", "150%", "150%")
generate_qq_plot(obs_tmoy_qq, simul_tmoy_qq, "qqplot de la Température Moyenne", "150%", "150%")


# Reset the plot layout to default
par(mfrow = c(1, 1))

```

## **3. Les diagrammes de taylors**

```{r taylor_plot1,out.height="400%",fig.height = 9 , out.width = "100%", echo=FALSE}


# Create a function for generating diagramme de taylors
generate_taylor_diagram <- function(obs_data, simul_data, plot_title) {
    options(out.width = "100%", out.height = "200%")  # Set the output size
    taylor.diagram(
        obs_data, simul_data,
        add = FALSE, col = "steelblue",
        pch = 16,
        pos.cor = TRUE,
        xlab = "Standard Deviation",
        ylab = "",
        main = plot_title,
        show.gamma = TRUE,
        ngamma = 6,
        gamma.col = "#A356D0",
        sd.arcs = pi,
        ref.sd = TRUE,
        sd.method = "sample",
        grad.corr.lines = c(0.1, 0.3, 0.5, 0.7, 0.9),
        pcex = 1.2,
        cex.axis = 1.2,
        normalize = FALSE,
        mar = c(5, 4, 4, 2)
    )
    options(out.width = "100%", out.height = "100%")  # Reset the output size
}
par(mfrow = c(2, 1))


# Generate and display diagramme de taylors for each variable
generate_taylor_diagram(obs_rr_qq, simul_rr_qq, "diagramme de taylor de précipitations")
generate_taylor_diagram(obs_tmax_qq, simul_tmax_qq, "diagramme de taylor de la Température Maximale")
par(mfrow = c(1, 1))


```

```{r taylor_plot2,out.height="400%",fig.height = 9 , out.width = "100%", echo=FALSE}


# Create a function for generating diagramme de taylors
generate_taylor_diagram <- function(obs_data, simul_data, plot_title) {
    options(out.width = "100%", out.height = "200%")  # Set the output size
    taylor.diagram(
        obs_data, simul_data,
        add = FALSE, col = "steelblue",
        pch = 16,
        pos.cor = TRUE,
        xlab = "Standard Deviation",
        ylab = "",
        main = plot_title,
        show.gamma = TRUE,
        ngamma = 6,
        gamma.col = "#A356D0",
        sd.arcs = pi,
        ref.sd = TRUE,
        sd.method = "sample",
        grad.corr.lines = c(0.1, 0.3, 0.5, 0.7, 0.9),
        pcex = 1.2,
        cex.axis = 1.2,
        normalize = FALSE,
        mar = c(5, 4, 4, 2)
    )
    options(out.width = "100%", out.height = "100%")  # Reset the output size
}
par(mfrow = c(2, 1))

# Generate and display diagramme de taylors for each variable
generate_taylor_diagram(obs_tmin_qq, simul_tmin_qq, "diagramme de taylor de la Température Minimale")
generate_taylor_diagram(obs_tmoy_qq, simul_tmoy_qq, "diagramme de taylor de la Température Moyenne")

par(mfrow = c(1, 1))

```

